臺灣桃園地方法院刑事判決　　　　　　　 94年度重訴字第9號
公　訴　人　臺灣桃園地方法院檢察署檢察官
被　　　告　戊○○
選任辯護人　胡鳳嬌律師
被　　　告　甲○○
選任辯護人　沈志成律師
被　　　告　乙○○
選任辯護人　莊守禮律師
被　　　告　丁○○
選任辯護人　謝協昌律師
被　　　告　己○○
選任辯護人　沈朝標律師
被　　　告　庚○○
選任辯護人　沈朝標律師
上列被告等因洗錢防制法等案件，經檢察官提起公訴（93年度偵
字第397 號），經本院訊問被告後，被告自白犯罪，檢察官聲請
協商判決，經本院合議庭裁定由受命法官改依簡式審判程序為協
商判決，本院判決如下：
    主  文
戊○○共同連續商業負責人，以明知為不實之事項，而填製會計
憑證，處有期徒刑陸月，併科罰金新臺幣拾萬元，有期徒刑如易
科罰金，以參佰元（即新臺幣玖佰元）折算壹日，罰金如易服勞
役，以新臺幣玖佰元（即銀元參佰元）折算壹日。
甲○○共同連續經辦會計人員，以明知為不實之事項，而填製會
計憑證，處有期徒刑肆月，如易科罰金，以參佰元（即新臺幣玖
佰元）折算壹日。緩刑肆年。
乙○○共同連續商業負責人，以明知為不實之事項，而填製會計
憑證，處有期徒刑貳月，如易科罰金，以參佰元（即新臺幣玖佰
元）折算壹日。緩刑貳年。
丁○○共同連續商業負責人，以明知為不實之事項，而填製會計
憑證，處有期徒刑伍月，如易科罰金，以參佰元（即新臺幣玖佰
元）折算壹日。緩刑肆年。
己○○共同連續商業負責人，以明知為不實之事項，而填製會計
憑證，處有期徒刑肆月，如易科罰金，以參佰元（即新臺幣玖佰
元）折算壹日。緩刑肆年。
庚○○共同連續商業負責人，以明知為不實之事項，而填製會計
憑證，處有期徒刑肆月，如易科罰金，以參佰元（即新臺幣玖佰
元）折算壹日。緩刑參年。
   事實及理由
一、本件被告戊○○等所犯係死刑、無期徒刑、最輕本刑為三年
    以上有期徒刑以外之罪，其於準備程序中就被訴事實為有罪
    之陳述，經法官告知簡式審判程序之旨，並聽取公訴人、被
    告及辯護人之意見後，本院認為適宜由受命法官獨任進行簡
    式審判程序，核先敘明。
二、戊○○係大清樺企業股份有限公司（下稱大清樺公司）負責
　  人，為商業負責人、甲○○係大清樺公司財務協理，為經辦
    會計人員、丙○○（本院審理中）係欣臣工程有限公司（下
    稱欣臣公司）負責人、己○○係冠桃工程有限公司（下稱冠
    桃公司）負責人、丁○○係清堂工程有限公司（下稱清堂公
    司）負責人、庚○○係大欣工程行負責人、乙○○係嘉承營
    造有限公司（下稱嘉承公司）負責人。於民國八十七年間，
    大清樺公司欲擴建廠房設備而由上開欣臣公司、冠桃公司、
    清堂公司、大欣工程行、嘉承公司承包大清樺公司擴廠工程
    ，戊○○竟與甲○○、丙○○、己○○、丁○○、庚○○、
    乙○○共同基於填製不實事項於會計憑證及記入帳冊之概括
    犯意聯絡，由戊○○或甲○○代表大清樺公司與丙○○、己○○、丁○○、庚○○、乙○○等前開公司分別簽訂總價款
    較實際交易金額為高之不實工程合約，戊○○與甲○○並要
    求前等公司依據前述內容虛偽不實之工程合約開立金額不實
    之統一發票，乙○○、丙○○、丁○○、己○○、庚○○明
    知交易金額及內容不實，仍配合連續開立交易金額較實際交
    易為高之統一發票予大清樺公司並記入帳冊，欣臣公司開立
    不實銷售額三千二百萬元之統一發票予大清樺公司；冠桃公
    司實際承包大清樺公司工程總價為三十萬五千五百零五元，
    卻開立總金額為一億一千八百五十一萬四千九百五十七元之
    統一發票三十二張予大清樺公司，冠桃公司承包由嘉承公司
    轉包之大清樺公司工程總價為二千三百三十八萬五千六百五
    十七元，卻開立總金額為四千八百三十八萬一千一百五十七
    元之統一發票三十三張予嘉承公司；清堂公司實際承包大清
    樺公司工程總價為三千三百五十六萬三千八百七十二元，卻
    開立總金額為四億三千零三十一萬三千五百零五元之統一發
    票共一百一十七張予大清樺公司；嘉承公司則開立不實銷售
    金額約二千餘萬元之統一發票予大清樺公司；大欣工程行實
    際承包工程總價為一千零一萬二千九百八十元，卻開立總金
    額為五千二百七十萬三千二百八十元之統一發票共十五張予
    大清樺公司。
三、證據：
    (一)被告戊○○、甲○○、乙○○、丁○○、己○○、庚○○
      之供述。
    (二)大清樺公司資金流程查詢明細表。
    (三)欣臣公司、冠桃公司、清堂公司、大欣工程行、嘉承公司
      統一發票查核清單。
    (四)大清樺公司新建工程契約書。
    (五)冠桃公司與大清樺公司簽訂之工程合約書、冠桃公司簽收
      明細、冠桃公司承包大清樺公司工程請款對帳單。
    (六)嘉承公司已入金額款項表、嘉承公司簽收明細、嘉承公司
      收支明細、嘉承公司與大清樺公司工程款切結書。
    (七)大欣工程行八十八年五至八月統一發票、大欣工程行八十
      七年至九十年實際工程紀錄。
四、本件被告戊○○被訴洗錢防制法第九條、稅捐稽徵法第四十
    一條、刑法第三百三十九條第一項、第三百四十二條第一項
    等罪名及犯罪事實、被告甲○○、乙○○、丁○○、己○○
    、庚○○等人被訴洗錢防制法第九條、稅捐稽徵法第四十三
    條第一項等罪名及犯罪事實，業經公訴人分別於九十四年七
    月二十七日、九十四年八月四日準備程序中撤回，並提出書
    狀敘述理由，附此敘明。
五、本件經檢察官與被告等於審判外達成協商之合意且被告已認
    罪，其合意內容為：被告戊○○願受科刑範圍為有期徒刑六
    月，併科罰金新臺幣十萬元之宣告；被告甲○○願受科刑範
    圍為有期徒刑四月，緩刑四年之宣告；被告乙○○願受科刑
    範圍為有期徒刑二月、緩刑二年之宣告；被告丁○○願受科
    刑範圍為有期徒刑五月、緩刑四年之宣告；被告己○○願受
    科刑範圍為有期徒刑四月、緩刑四年之宣告；被告庚○○願
    受科刑範圍為有期徒刑四月、緩刑三年之宣告。經查前述協
    商合意並無刑事訴訟法第四百五十五條之四第一項所列情形
    之一，檢察官聲請改依協商程序而為判決，本院爰不經言詞
    辯論，於協商合意範圍內為協商判決。
六、應適用之法條：刑事訴訟法第四百五十五條之四第二項、第
    四百五十五條之八、第二百九十九條第一項前段、第二百七
    十三條之一第一項，商業會計法第七十一條第一款，刑法第
    十一條前段、第二十八條、第五十六條、第四十一條第一項
    前段、第四十二條第二項、第七十四條第一款，罰金罰鍰提
    高標準條例第二條，現行法規所定貨幣單位折算新臺幣條例
    第二條。
七、本判決除有刑事訴訟法第四百五十五條之四第一項第一款、
    第二款、第四款、第六款、第七款所定情形之一，或違反同
    條第二項規定者外，不得上訴。
八、如有前述例外得上訴之情形，又不服本件判決，得自收受判
    決送達之日起十日內，向本院提出上訴書狀，上訴於第二審
    法院。
九、本案經檢察官洪景明到庭執行職務。
中　　華　　民　　國　　94　　年　　10　　月　　12　　日
                      臺灣桃園地方法院刑事第四庭
                                  法　官　蘇昭蓉
以上正本證明與原本無異。
                                  書記官  韓若玉
中　　華　　民　　國　　94　　年　　10　　月　　12　　日
附錄法條：
商業會計法第71條
商業負責人、主辦及經辦會計人員或依法受託代他人處理會計事
務之人員有左列情事之一者，處5 年以下有期徒刑、拘役或科或
併科新台幣15萬元以下罰金：
一  以明知為不實之事項，而填製會計憑證或記入帳冊者。
二  故意使應保存之會計憑證、帳簿報表滅失毀損者。
三  意圖不法之利益而偽造、變造會計憑證、帳簿報表內容或撕
    毀其頁數者。
四  故意遺漏會計事項不為記錄，致使財務報表發生不實之結果
    者。
五  其他利用不正當方法，致使會計事項或財務報表發生不實之
    結果者。
